【裁判字號】    95,易,3200
【裁判日期】    951215
【裁判案由】    賭博
【裁判全文】
臺灣臺中地方法院刑事判決              95年度易字第3200號
公  訴  人  臺灣臺中地方法院檢察署檢察官
被      告  甲○○○
上列被告因賭博案件，經檢察官聲請簡易判決處刑（九十五年度
偵字第二一二二九號），本院認為不宜以簡易判決處刑，改依通
常程序審理，被告於本院準備程序就被訴事實為有罪之陳述，經
本院合議庭裁定改行簡式審判程序，判決如下：
    主    文
甲○○○意圖營利，聚眾賭博，處有期徒刑肆月，如易科罰金，
以新臺幣壹仟元折算壹日。扣案之簽注單陸張，均沒收。
    犯罪事實
一、甲○○○基於意圖營利之犯意，自九十五年一月間某日起，
    提供其位於臺中縣烏日鄉○○村○○街三二三號住處充為公
    眾得出入之賭博場所，而設置香港六合彩簽賭站，供不特定
    人簽賭香港地區六合彩號碼，經營俗稱「六合彩」之賭博，
    其賭博方法有俗稱港式「二星」、「三星」等二種，以核對
    當期香港地區六合彩每星期二、四、六固定開出之中獎號碼
    決定輸贏。每注賭金為新臺幣（下同）一百元，對中號碼者
    ，「二星」每注可得彩金五千七百元、「三星」每注可得彩
    金五萬七千元，未簽中者，所投注之賭金即全歸甲○○○所
    有。嗣於九十五年八月三十日九時三十五分許，在上址為警
    查獲，並扣得傳真機一台及甲○○○所有供簽賭所用之簽注
    單六張。
二、案經臺中縣警察局烏日分局報請臺灣臺中地方法院檢察署檢
    察官後聲請簡易判決處刑。
    理    由
一、訊據被告甲○○○對於前揭犯罪事實均坦承不諱，並有照片
    二張附卷可憑及簽注單六張扣案足資佐證，是被告自白堪認
    與事實相符。本件事證明確，被告前開犯行洵堪認定，應予
    依法論科。
三、按刑法第二百六十八條規定之「供給賭博場所」，係指提供
    特定處所供人從事賭博行為而言；所稱「聚眾賭博」，係指
    聚集不特定人參與賭博之行為，縱未於現實上同時糾集多數
    人於同一處所，而係聚集眾人之財物進行賭博者，例如職棒
    簽賭及六合彩組頭等以電話、傳真之方式供人簽賭之行為，
    亦屬之。查本案被告係基於營利之意圖，提供其前開租處供
    不特定多數人至其家中以當場簽寫簽注單之方式至該址為六
    合彩賭博之行為等情，已如前述，是上開處所雖係被告所居
    住處所，然因不特定賭客可自由前往為六合彩簽賭，是上開
    處所實際上已成為公眾得出入之場所。復按經營俗稱六合彩
    之賭博，於每星期二、四、六對獎開彩，本質上乃具有反覆
    、延續性行為之特徵，於刑法評價上，應認係集合多數犯罪
    行為而成立之獨立犯罪型態之「集合犯」，為包括一罪，應
    僅成立一罪。又本件被告之犯罪行為時間係自九十五年一月
    間某日起至同年八月三十日為警查獲止，其所為數次供不特
    定人簽賭六合彩之犯行，跨越九十五年七月一日刑法修正施
    行前、後，惟本件既評價為一罪，應以最後行為時之法律處
    斷，故本件應直接適用修正施行後之新法，無新舊法比較適
    用之問題，是公訴意旨認於九十五年七月一日前係連續犯、
    九十五年七月一日至八月三十日應為數罪併罰，容有誤會，
    併先敘明。核被告所為，係犯刑法第二百六十八條前段之意
    圖營利供給賭博場所罪、同條後段之意圖營利聚眾賭博罪及
    同法第二百六十六條第一項前段於公眾得出入之場所賭博罪
    。被告基於一個意圖營利之犯意，同時提供賭博場所與聚集
    多數人賭博，係基於一賭博營利之犯意，達成其同一犯罪所
    為之各個舉動，應屬法律概念之一行為，乃一行為侵害數法
    益、觸犯數罪名，為想像競合犯，是所犯上開三罪，應依刑
    法第五十五條之規定，從一重之意圖營利聚眾賭博罪處斷。
    爰審酌被告經營六合彩賭博，助長賭風，對社會風氣有不良
    影響，兼衡其素行、犯罪之動機、手段、目的、所生危害及
    犯後坦承犯行等一切情狀，量處如主文所示之刑，並諭知易
    科罰金之折算標準。扣案之簽注單六張，係被告所有並供本
    案犯罪所用之物，業據被告於本院審理時供陳明確，爰依刑
    法第三十八條第一項第二款併予宣告沒收；至扣案之傳真機
    一台，非被告所有，亦據被告於本院審理時供明，又本件於
    查獲僅扣得六張以手寫之簽注單，並無查獲任何以傳真方式
    所為簽注之簽注單，尚無從認定被告確有以傳真方式供人簽
    注賭博，無證據證明係供被告犯本罪所用之物，爰不為沒收
    之宣告，併此敘明。
據上論斷，應依刑事訴訟法第四百五十二條、第二百七十三條之
一第一項、第二百九十九條第一項前段，刑法第二百六十八條、
第二百六十六條第一項前段、第五十五條、第四十一條第一項前
段、第三十八條第一項第二款，刑法施行法第一條之一第一項、
第二項前段，判決如主文。
中    華    民    國    95    年    12    月    15    日
                  刑事第六庭    法  官  戴博誠
上正本證明與原本無異。
如不服本判決，應於送達後十日內向本院提出上訴狀（須附繕
本），上訴於臺灣高等法院臺中分院。
                                書記官  鄭淑英
中    華    民    國    95    年    12    月    15    日
【附錄論罪科刑法條】
刑法第二百六十六條：
在公共場所或公眾得出入之場所賭博財物者，處一千元以下罰金
。但以供人暫時娛樂之物為賭者，不在此限。
當場賭博之器具與在賭檯或兌換籌碼處之財物，不問屬於犯人與
否，沒收之。
刑法第二百六十八條：
意圖營利，供給賭博場所或聚眾賭博者，處三年以下有期徒刑，
得併科三千元以下罰金。


司法院資訊處製作；財團法人民間司法改革基金會備份。
